【裁判字號】    97,交聲,966
【裁判日期】    970902
【裁判案由】    違反道路交通管理處罰條例聲明異議
【裁判全文】
臺灣士林地方法院交通事件裁定         97年度交聲字第966號
原處分機關  臺北市交通事件裁決所
受處分人    甲○○
                    樓
上列異議人即受處分人因違反道路交通管理處罰條例案件，對於
臺北市交通事件裁決所97年8 月19日所為之處分（原處分案號：
北市裁罰字第裁22-AG0000000號），聲明異議，本院裁定如下：
    主  文
異議駁回。
    理  由
一、按汽車駕駛人，行經有燈光號誌管制之交岔路口闖紅燈者，
    處新臺幣（下同）1 千8 百元以上5 千4 百元以下罰鍰，道
    路交通管理處罰條例第53條第1 項定有明文。次按汽車駕駛
    人，違反同條例第53條者，除依原條款處罰鍰外，並記違規
    點數3 點，同條例第63條第1 項第3 款亦定有明文。
二、原處分意旨略以：異議人即受處分人（下稱異議人）甲○○
    於97年6 月15日10時41分許，駕駛車牌號碼3D-4678 號自小
    客車，在行經台北市○○路○ 段136 巷口之燈光號誌管制路
    口闖紅燈，經台北市政府警察局交通警察大隊逕行舉發，爰
    依道路交通管理處罰條例第53條第1 項規定，裁處罰鍰2千7
    百元，並記違規點數3 點。
三、異議意旨略以：伊經常駕車經過本件舉發違規之燈號管制路
    口，知悉該處設有超速及闖紅燈照相，故平常不會亂超速或
    闖紅燈，本件伊在行駛中燈號已亮黃燈，但不知何時亮紅燈
    ，當時伊車速為45時速公里，並未超速，且車上有太太可作
    證，請查明云云。
四、本院查：
(一)異議人於97年6 月15日10時41分許，駕駛車牌號碼3D-4678
    號自小客車，行經前揭違規路口，於行車管制號誌轉換成紅
    燈已1.2 秒時，該車之後輪已壓過停止線，於行車管制號誌
    轉換成紅燈已2.2 秒時，異議人仍以時速45公里繼續前行通
    過該路口，而該路段相機所使用係微電腦闖紅燈照相設備器
    材，均經通過檢驗合格，該儀器本身與路口號誌相互連結具
    有高度準確性等情，有卷附彩色採證照片2 幀及台北市警察
    局內湖分局97年7 月16日北市警內交分字第09731509500 號
    函在卷可按。
(二)又依上開採證照片顯示內容及前述照相器材之運作原理觀之
    ，異議人於97年6 月15日10時41分許駕駛前揭自小客車，行
    經環山路1 段136 巷口之交岔路口時，該處設置之固定式闖
    紅燈照相設備因路口管制號誌轉為紅燈而啟動，又因異議人
    所駕駛車輛之後輪壓到地面下感應線圈，致機器拍攝第一張
    採證照片，該拍照時點距路口管制號誌轉為紅燈已經1.2 秒
    ，而以當時異議人之車速經測得為時速45公里計算，異議人
    車輛後輪在尚未抵達路口停止線，並距離該停止線約15公尺
    時（時速45公里相當於秒速12.5公尺，12.5公尺X1.2秒＝15
    公尺），路口燈號已經轉為紅燈，衡諸一般自用小客車身均
    短於15公尺之常情，堪認異議人之車輛尚未抵達路口停止線
    時，該路口管制號誌業已轉為紅燈，又由連續拍攝之第2 張
    照片顯示異議人之車輛於管制號誌轉換成紅燈已2.2 秒時，
    仍以時速45公里繼續前行通過該路口觀之，堪認異議人確有
    於前揭時間，在上開違規地點闖紅燈之事實無訛，異議人辯
    稱行經該路口時，燈號僅為黃燈云云，不足採信。
(三)至異議人所稱伊經常駕車經過本件舉發違規之燈號管制路口
    ，知悉該處設有超速及闖紅燈照相，故平常不會亂超速或闖
    紅燈云云，僅係其片面之詞，惟本件既有如上科學證據可資
    佐證，尚無從僅憑異議人之說詞，排除本件違規之可能。又
    異議人雖稱有當時在車上之太太可作證，然本院認本件事證
    已明，尚無傳喚異議人配偶作證之必要，附此敘明。
五、綜上，本件異議人確有於行經有燈光號誌管制之交岔路口闖
    紅燈之違規事實，洵堪認定。原處分機關依首揭規定，裁處
    異議人罰鍰2,700 元，並記違規點數3 點，認事用法均無違
    誤，本件異議為無理由，應予駁回。
據上論斷，應依道路交通案件處理辦法第19條，裁定如主文。
中    華    民    國    97    年    9    月    2     日
                    交通法庭法  官  吳祚丞
以上正本證明與原本無異。
如不服本裁定應於送達後5 日內，向本院提出抗告書狀。（均須
按他造當事人之人數附繕本）。
                            書記官  方蘭芬
中    華    民    國    97    年    9    月    2     日


司法院資訊處製作；財團法人民間司法改革基金會備份。
